【裁判字號】    97,訴,489
【裁判日期】    970425
【裁判案由】    毒品危害防制條例
【裁判全文】
臺灣臺北地方法院刑事判決               97年度訴字第489號
公  訴  人  臺灣臺北地方法院檢察署檢察官
被      告  甲○○
                    （現因另案於臺灣臺北監獄執行中）
上列被告因違反毒品危害防制條例案件，經檢察官提起公訴（97
年度毒偵字第 855號），被告於準備程序進行中就被訴事實為有
罪之陳述，經合議庭裁定改行簡式審判程序，本院判決如下：
    主  文
甲○○施用第一級毒品，累犯，處有期徒刑捌月。
    事  實
一、甲○○有竊盜、贓物、煙毒、麻藥及毒品等多項前科，其中
    於民國九十三年間因施用第一級毒品案件，經本院以九十三
    年度毒聲字第七五三號裁定送觀察、勒戒後，認有繼續施用
    毒品之傾向，由本院以九十四年度毒聲字第七五號裁定令入
    戒治處所施以強制戒治，至無繼續戒治之必要，而於九十四
    年十月十一日強制戒治執行完畢釋放後，由臺灣臺北地方法
    院檢察署檢察官於九十四年十一月三日以九十四年度戒毒偵
    字第一五二號為不起訴處分確定；另於九十二年間因竊盜案
    件，經本院以九十二年度易字第四五九號、九十二年度易字
    第一九０一號分別判處有期徒刑四月、一年二月確定，並以
    九十三年度聲字第八八八號裁定應合併執行有期徒刑一年四
    月確定；復於九十二年間因贓物案件，經本院以九十二年度
    簡字第四二七五號判處有期徒刑二月確定，又於九十三年間
    因竊盜案件，經臺灣基隆地方法院（下稱基隆地院）以九十
    四年度易字第六０號判處有期徒刑七月確定，並以九十五年
    度聲字第九二八號裁定前開二罪應合併執行有期徒刑八月確
    定；經送監接續執行上開有期徒刑一年四月、八月，於九十
    六年二月十八日縮刑期滿執行完畢（構成累犯）；竟又於九
    十六年間因施用第一級、第二級毒品案件，經本院以九十六
    年度訴字第一三九八號分別判處有期徒刑七月、三月，應執
    行有期徒刑八月確定（此部分不構成累犯）。猶不知悔改，
    另基於施用第一級毒品之犯意，於九十七年一月五日下午二
    時許為警查獲並採尿前二十四小時內某時，在臺北縣新店市
    ○○路空軍公墓內，利用注射針筒，施用第一級毒品海洛因
    一次。嗣於同年月五日下午二時許，在臺北縣新店市○○路
    ○段與華城路口為警攔檢盤查，經甲○○同意採尿送驗後，
    始悉上情。
二、案經臺北縣政府警察局新店分局報請臺灣臺北地方法院檢察
    署檢察官偵查起訴。
    理  由
一、前揭事實，業據被告甲○○於本院審理時坦承不諱（見本院
    卷第九二頁），且被告為警查獲所採集之尿液經送鑑定結果
    ，呈嗎啡陽性反應，此有臺灣檢驗科技股份有限公司濫用藥
    物檢驗報告附卷可稽（見毒偵字卷第四頁），而施用海洛因
    後，在人體內將迅速水解成 6-monoacetyl morphine，轉變
    成嗎啡，再循嗎啡之代謝途徑排出體外，百分之八十以上於
    施用二十四小時內自尿液中排出，此亦有行政院衛生署藥物
    食品檢驗局八十一年五月九日（八一）藥檢壹字第００六四
    三一號函可參，足認被告確有於前揭時、地為警查獲並採尿
    前二十四小時內某時施用海洛因甚明。又被告前於九十三年
    間因施用第一級毒品案件，經本院以九十三年度毒聲字第七
    五三號裁定送觀察、勒戒後，認有繼續施用毒品之傾向，由
    本院以九十四年度毒聲字第七五號裁定令入戒治處所施以強
    制戒治，至無繼續戒治之必要，而於九十四年十月十一日強
    制戒治執行完畢釋放後，由臺灣臺北地方法院檢察署檢察官
    於九十四年十一月三日以九十四年度戒毒偵字第一五二號為
    不起訴處分確定等情，有臺灣高等法院被告前案紀錄表附卷
    可憑（見本院卷第一一三、一一四頁），是其確有於強制戒
    治執行完畢釋放後，五年內再行施用海洛因之事實。綜上所
    述，本件事證明確，被告犯行洵堪認定，應予依法論科。
二、查海洛因係毒品危害防制條例第二條第二項第一款所列之第
    一級毒品。被告前因施用毒品案件，經本院裁定送觀察、勒
    戒及強制戒治，其於強制戒治執行完畢釋放後，五年內再行
    施用第一級毒品海洛因，核其所為，係犯毒品危害防制條例
    第十條第一項之施用第一級毒品罪。其持有第一級毒品海洛
    因之低度行為，應為施用第一級毒品海洛因之高度行為所吸
    收，不另論罪。又其前於九十二年間因竊盜案件，經本院以
    九十二年度易字第四五九號、九十二年度易字第一九０一號
    分別判處有期徒刑四月、一年二月確定，並以九十三年度聲
    字第八八八號裁定應合併執行有期徒刑一年四月確定；復於
    九十二年間因贓物案件，經本院以九十二年度簡字第四二七
    五號判處有期徒刑二月確定，又於九十三年間因竊盜案件，
    經基隆地院以九十四年度易字第六０號判處有期徒刑七月確
    定，並以九十五年度聲字第九二八號裁定前開二罪應合併執
    行有期徒刑八月確定；經送監接續執行上開有期徒刑一年四
    月、八月，於九十六年二月十八日縮刑期滿執行完畢，此有
    卷附臺灣高等法院被告前案紀錄表可按（見本院卷第九四至
    一七六頁），其於五年以內故意再犯有期徒刑以上之罪，為
    累犯，依刑法第四十七條第一項規定，加重其刑。爰審酌被
    告有上述多項前科，素行不良，甫於九十六年間因施用第一
    級、第二級毒品案件，經本院以九十六年度訴字第一三九八
    號分別判處有期徒刑七月、三月，應執行有期徒刑八月確定
    ，猶不知悔改，再犯本案施用第一級毒品之罪，顯未因前所
    受強制戒治處分及有期徒刑之宣告而矯正其行，然施用毒品
    僅係戕害自身健康，對他人並不生重大危害，暨犯後坦承犯
    行等一切情狀，量處如主文所示之刑。
據上論斷，應依刑事訴訟法第二百七十三條之一第一項、第二百
九十九條第一項前段，毒品危害防制條例第十條第一項，刑法第
十一條前段、第四十七條第一項，判決如主文。
本案經檢察官王鑫健到庭執行職務
中    華    民    國  九十七  年    四    月  二十五  日
                  刑事第八庭法  官  陳芃宇
以上正本證明與原本無異。
如不服本判決，應於判決送達後十日內，向本院提出上訴狀。
                            書記官  徐鶯尹
中    華    民    國  九十七  年    四    月  二十八  日
附錄本案論罪科刑法條全文：
毒品危害防制條例第10條
施用第1級毒品者，處6月以上5年以下有期徒刑。
施用第2級毒品者，處3年以下有期徒刑。


司法院資訊處製作；財團法人民間司法改革基金會備份。
